【裁判字號】    99,交易,695
【裁判日期】    991004
【裁判案由】    過失傷害
【裁判全文】
臺灣臺中地方法院刑事判決             99年度交易字第695號
公  訴  人  臺灣臺中地方法院檢察署檢察官
被      告  丁○○
上列被告因過失傷害案件，經檢察官提起公訴（99年度偵字第11
685號），被告於準備程序中就被訴事實為有罪之陳述，經告以
簡式審判之旨，並聽取意見後，本院合議庭裁定由受命法官獨任
進行簡式審判程序，判決如下：
    主    文
丁○○因過失傷害人，處拘役伍拾日，如易科罰金，以新臺幣壹
仟元折算壹日。
    犯罪事實
一、丁○○於民國98年11月21日22時許，騎乘車牌號碼697-BCN
    號重型機車，沿臺中市○區○○○路2段由北往南方向行駛
    ，於同日22時50分許，途經建國北路2段光明國中前時，本
    應注意行車速度，依速限標誌或標線之規定，且車輛行駛時
    之車前狀況，並隨時採取必要之安全措施。而依當時天候晴
    、夜間有照明、路面鋪裝柏油、乾燥、無缺陷且無障礙物，
    視距良好，又無不能注意之情事，竟於上開速限時速50公里
    之路段，超速行駛，復疏於注意車前狀況，而撞上其前方直
    行之乙○○所騎乘車牌號碼為TFB-853號重型機車，致乙○
    ○人車倒地，而受有近端脛骨骨折等傷害。丁○○於肇事後
    ，留在現場，主動向前來處理之警員表示係肇事者，並願接
    受裁判。
二、案經乙○○訴由臺灣臺中地方法院檢察署檢察官偵查起訴。
    理    由
一、訊據被告丁○○對於上揭犯罪事實均供承不諱，核與告訴人
    乙○○於偵訊時之指訴情節相符，復有臺中市警察局第一分
    局99年5月26日中分一偵字第0990015595號函檢陳之道路交
    通事故談話紀錄表、道路交通現場圖、道路交通事故調查報
    告表（一）、（二）、現場照片在卷足憑，又告訴人因本案
    車禍受有前述傷害等情，亦有中國醫藥大學附設醫院診斷證
    明書、溪洲醫院診斷證明書、林新醫療社團法人林新醫院診
    斷證明書、衛生署旗山醫院診斷證明書、告訴人勢傷照片在
    卷可稽，是核被告之自白，應屬真實。
二、按「行車速度，依速限標誌或標線之規定」、「汽車行駛時
    ，駕駛人應注意車前狀況，並隨時採取必要之安全措施」
    ，為道路交通安全規則第93條第1項、94條第3項分別訂有明
    文。又本件肇事路段速限每小時50公里，肇事之時、地之天
    候晴，夜間有照明，路面鋪裝柏油、乾燥、無缺陷且無障礙
    物，視距良好，應無不能注意之情事，有卷附之道路交通事
    故調查報告表（一）在卷足憑。被告供承：其係以時速50至
    60公里駕駛上開機車等語，已超過上開路段速限規定，其行
    車風險已然增加，本更應注意車前狀況，隨時採取必要之安
    全措施，竟又疏未注意及此，致撞及前方之告訴人駕駛之前
    揭機車，而肇致本案車禍事故，並造成告訴人前述傷害，足
    認被告於本案車禍事故，應有過失，且其過失行為與告訴人
    傷害結果有相當因果關係。綜上所述，本案事證明確，被告
    過失傷害犯行，洵足認定。
三、核被告丁○○所為，係犯刑法第284條第1項前段之過失傷害
    罪。又被告於肇事後，在犯罪未發覺前，親自報案並留在現
    場向到場處理之員警坦承其為肇事人並願接受裁判，有道路
    交通事故談話紀錄表在卷可證，爰依刑法第62條前段之規定
    ，減輕其刑。爰審酌被告輕忽行車規則，造成告訴人乙○○
    受有傷害，應予非難，惟念及其犯後始終坦承犯行，犯後態
    度良好，及本件於偵查中曾送臺中市西區調解委員會調解，
    因雙方意見不一致，以致調解不成立，有調解不成立證明書
    在卷可參；另告訴人之父親即告訴代理人甲○○向本院表示
    ：被告沒有誠意，只願賠償10萬元，不願意再與被告談和解
    等語，另於本院審理時，經本院數次勸諭雙方試行和解，被
    告表示：願意賠償告訴人醫療相關費用，然因告訴代理人請
    求40萬元，數額過高，但仍然願意再與告訴人及告訴代理人
    談和解事宜等語，而告訴代理人則堅持不願再與被告談任何
    和解事宜，以致無法達成和解等情有本院公務電話紀錄、本
    院準備程序筆錄及審理筆錄可參，則本件因被告與告訴人、
    告訴代理人意見歧異，無法達成和解，惟告訴人之損害部分
    仍可依循民事途徑請求賠償，尚難以僅因雙方無法達成和解
    ，逕認被告無悔意或誠意，並審酌本件被告過失之情節及告
    訴人之傷害等一切情狀，量處如主文所示之刑，並諭知易科
    罰金之折算標準。
據上論斷，應依刑事訴訟法第273條之1第1項、第299條第1項前
段，刑法第284條第1項前段、第62條前段、第41條第1項前段，
刑法施行法第1條之1第1項、第2項前段，判決如主文。
本案經檢察官丙○○到庭執行職務。
中    華    民    國    99    年    10    月    4    日
                  刑事第八庭    法  官  李慧瑜
以上正本證明與原本無異。
如不服本判決應於收受判決後10日內向本院提出上訴書狀，並應
敘述具體理由；其未敘述上訴理由者，應於上訴期間屆滿後20日
內向本院補提理由書（均須按他造當事人之人數附繕本）「切勿
逕送上級法院」。
                                書記官  張雅慧
中    華    民    國    99    年    10    月    4    日
附錄論罪科刑法條
中華民國刑法第284條
因過失傷害人者，處6月以下有期徒刑、拘役或5百元以下罰金，
致重傷者，處1年以下有期徒刑、拘役或5百元以下罰金。從事業
務之人，因業務上之過失傷害人者，處1年以下有期徒刑、拘役
或1千元以下罰金，致重傷者，處3年以下有期徒刑、拘役或2千
 元以下罰金。

司法院資訊處製作；財團法人民間司法改革基金會備份。
